臺灣基隆地方法院交通事件裁定　　　　　　　　　　九十一年度交聲字第二七三號
　　移
　　原處分機關
　　異　議　人　乙○○
　　即受處分人
右列異議人即受處分人因違反道路交通管理處罰條例案件，對於交通部公路總局臺北
區監理所基隆監理站中華民國九十一年十一月二十六日所為之處分（原處分案號：基
監字第裁四二－Ｚ00000000號）聲明異議，本院裁定如左：
    主  文
原處分撤銷。
乙○○駕駛汽車行駛於高速公路，不依規定保持行車安全距離，因而致人受傷，處罰
鍰新台幣仟元，吊扣駕駛執照陸個月，並記違規點數壹點。
    理  由
一、異議意旨略以：異議人即受處分人乙○○從事職業聯結車駕駛工作，於九十一年
    一月十五日駕駛車號ＫＯ－八四八號聯結車，行駛國道一號高速公路北上二十七
    點八公里處（聲明異議狀誤載為二十七點三公里處），與甲○○所駕駛之自用小
    客車擦撞，遭國道公路警察局第一警察隊開二張罰單（Ｚ00000000號與
    Ｚ00000000號，本案係就Ｚ00000000號罰單與依據該罰單所出
    具之基監字第裁四二－Ｚ00000000號裁決書為異議，同一異議人另就Ｚ
    00000000號罰單與依據該罰單所出具之基監字第裁四二－Ｚ00000
    000號裁決書所為之異議，本院另分九十一年度交聲字第二七五號案件辦理）
    ，依道路交通管理處罰條例第三十三條第一項之規定，勢必遭受吊扣駕駛執照一
    年之處罰，異議人於九十一年一月三十日應到案日向基隆監理站申訴，並附上甲
    ○○聲明書，請求重新裁決，但國道公路警察局第一警察隊以國一交訴字第０九
    一００一五０七八號函覆仍認係異議人肇事致甲○○受輕傷。異議人請法外開恩
    以求生存，原因如下：因目前國內景氣不佳，工作難尋，基隆市失業率居全國之
    冠，異議人已三十五歲，不易另謀他職，唯恐因吊扣駕駛執照一年，遭僱主解僱
    ，家中經濟會失去依靠，異議人恐失去工作而不得不延遲繳納罰鍰，以便擁有駕
    駛執照繼續工作，異議人知此舉有違法令，但實因家計生活困苦，為維生計，不
    得不請法外開恩，請法院判決免扣駕駛執照云云。
二、按「汽車行駛高速公路，前後兩車間之行車安全距離，在正常天候狀況下，依左
    表之規定」，高速公路交通管制規則第六條第一項定有明文。次按「汽車行駛於
    高速公路或設站管制之道路，而不遵管制之規定者，處汽車駕駛人新台幣三千元
    以上六千元以下罰鍰」、「前項情形因而致人受傷者，吊扣其駕駛執照六個月；
    致人死亡者，吊銷其駕駛執照；必要時，並得暫時扣留其車輛，其期間不得超過
    六個月」、「汽車駕駛人，違反左列各款所列條款之一者，除依原條款處罰鍰外
    ，並予記點：一、違反第三十三條、第三十八條第一項、第四十條第一項、第四
    十五條、第四十七條第一款至第四款、第四十八條、第四十九條或第六十條第一
    項、第二項第一款至第三款者，各記違規點數一點」，九十一年一月十七日修正
    前道路交通管理處罰條例第三十三條第一項、第二項、第六十三條第一項第一款
    亦有明定。
三、經查，異議人在本院調查中供稱：「我肇事行為並無導致甲○○受傷」、「證人
    （指甲○○）他突然插進來，我要往左邊閃出去，沒有成功，我才會追撞他車左
    後方，也才另外跟壹台大客車擦撞」等語；但證人甲○○證稱：「（本件車禍發
    生時，你駕駛九Ｆ七○三二自用小客車在異議人車前？）是」、「（被追撞後你
  有受傷嗎？）我的車子被他撞翻，車頭原來是北上，轉成南下，頭部受傷流血，
    有縫了五針，當時我被其他人從車內拖出來，左上臉撕裂傷縫了五針。左足第三
    蹠骨折」、「（是你突然切入車道，造成他煞車不及？）不是，當時堵車，我停
    在下三重交流道的高速公路外側車道，對方突然從後面追撞過來」、「（當時多
    少台車撞在一起？）他撞到我之後，我撞前面的廂型車，幸好他有往左邊閃，他
    另外跟壹台大客車擦撞」等語，證人並提出車禍發生後其在宏仁醫院就診之診斷
    證明書以實其說，有該份診斷證明書附卷可稽，足認異議人確實有在高速公路上
    行車未保持前後兩車間之行車安全距離，不遵管制之規定，因而肇事致人受傷情
    事。異議人雖有提出甲○○所出具之「聲明書」，證明甲○○本人之受傷與當時
    車輛碰撞並無直接關係乙節，但查甲○○於本院調查中已明確證述因此車禍受有
    傷害，並提出診斷證明書詳如前述，則此份「聲明書」所載內容已難認係實情，
    況異議人亦供承：「（為何證人會開一個聲明書給你？）我是跟他達成和解後，
    請他出的」等語，益徵該份「聲明書」係證人甲○○受異議人之要求下而出具，
    難認內容具客觀真實性。
四、異議人既有於九十一年一月十五日十八時二十五分，駕駛ＫＯ－八四八號營業曳
    引半聯結車，在國道一號高速公路北上二十七公里八百公尺處，追撞同向在前由
    甲○○所駕駛之自用小客車，並致甲○○受輕傷情事，則國道公路警察局第一警
    察隊員警以公警局交字第Ｚ00000000號「舉發違反道路交通管理事件通
    知單」舉發異議人有「該車於左述時地未保持行車安全距離追撞前方小自車九Ｆ
    －七０三二號肇事，駕駛人甲○○受輕傷」之違規事實，並無違誤，原處分機關
    依該件「舉發違反道路交通管理事件通知單」對異議人裁罰，應屬有據。惟查，
    本案違規時間係九十一年一月十五日，依斯時有效施行之道路交通管理處罰條例
    第三十三條第一項、第二項、第六十三條第一項第一款之規定，係「處汽車駕駛
    人新台幣三千元以上六千元以下罰鍰，吊扣駕駛執照六個月，並記違規點數一點
    」，原處分機關本應依斯時有效之上開條文裁罰，然原處分機關於九十一年十一
    月二十六日出具本件裁決書時，未注意上開條文中第三十三條第二項有於九十一
    年一月十七日修正，將原所規定之「吊扣駕駛執照六個月」修正為「吊扣駕駛執
    照一年」，竟爰引九十一年一月十七日修正後之道路交通管理處罰條例第三十三
    條第二項之規定，裁處吊扣異議人駕駛執照十二個月，原處分機關之裁處顯有未
    洽。本件聲明異議雖無理由，但原處分違法，自應將原處分撤銷，依九十一年一
    月十七日修正前道路交通管理處罰條例第三十三條第一項、第二項、第六十三條
    第一項第一款之規定，對異議人科罰。
據上論斷，應依道路交通案件處理辦法第二十條前段，裁定如主文。
中      華      民      國    九十一    年     十二     月    二十七    日
                                  臺灣基隆地方法院交通法庭
                                      法  官  王  福  康
右正本證明與原本無異。
對於本件裁定如有不服，應於收受送達後五日內，向本院提出抗告書狀，敘述抗告之
理由，抗告於臺灣高等法院。
                                      書記官  李  國  豪
中      華      民      國    九十一    年     十二     月    二十七    日
